臺灣板橋地方法院交通事件裁定　　　　96年度交聲字第1261號
原處分機關　交通部公路總局臺北區監理所
異　議　人
即受處分人　甲○○
上列受處分人因違反道路交通管理處罰條例案件，對於交通部公
路總局臺北區監理所於中華民國九十六年七月十九日以北監營裁
字第裁四０─ＣＧ0000000號違反道路交通管理事件裁決
書所為之裁決處分（原舉發案號：臺北縣政府警察局九十六年四
月二十六日北縣警交字第ＣＧ0000000號）不服，聲明異
議，本院裁定如下：
　　主  文
異議駁回。
    理  由
一、原處分意旨略以：異議人即受處分人甲○○於民國九十六年
  　四月八日晚間十一時九分許，騎乘車號Ａ三Ｅ─九六二號重
  　型機車，在臺北縣重新堤外便道新莊（新海橋）往三重方向
    ，因「行車限速五十公里，經測速時速七十一公里，超速二
　　十一公里（未滿四十公里）」之違規，經警測速後逕行舉發
    ，依道路交通管理處罰條例第四十條第一項、第六十三條第
    一項第一款規定，裁處罰鍰新臺幣（下同）一千四百元，並
    記違規點數一點。異議人則以：本件警員未於取締超速地點
    前三百公尺設置行車速限牌、「前方有測速照相」之固定示
    警告標誌；又警員設置活動式警告牌的方式，是將警告牌的
    四角用鐵絲綁在道路旁電線桿中並不顯眼，且活動式警告牌
    的大小與固定式警告牌相差甚鉅。另警車熄火停於取締地點
    對向車道草皮上，亦未開啟警示燈，而取締時間是晚上十一
    點，用路人難以察覺警告牌，因此警員在新海橋下架設測速
    照相機取締超速並不合理云云，表明不服而提出異議。
二、按汽車（含機車，下同）駕駛人，行車速度，超過規定之最
    高時速，或低於規定之最低時速者，處新臺幣一千二百元以
    上二千四百元以下罰鍰；汽車駕駛人有第四十條第一項情形
    者，除依原條款處罰鍰外，並予記違規點數一點，道路交通
    管理處罰條例第四十條第一項、第六十三條第一項第一款分
    別定有明文。
三、查本件異議人甲○○於九十六年四月八日晚間十一時九分許
    ，騎乘車號Ａ三Ｅ─九六二號重型機車在重新提外便道新莊
    （新海橋）往三重方向，以時速七十一公里（行車限速五十
    公里，超速二十一公里，未滿四十公里）之速度行駛於該路
    段，經警以雷射測速照相儀器採證後逕行舉發，此有上開舉
    發違反道路交通事件通知單、臺北縣政府警察局九十六年六
    月二十五日北縣警交字第０九六００七六六一五號函各一份
    及採證照片一幀附卷可稽，且為異議人所不爭執，堪信屬實
    。異議人固以前詞置辯，然本件違規地點前方道路上有劃設
    有速限五十公里之警告標誌，且本件員警執行測速勤務前，
    另有豎立活動式「常有測速照相」警告示牌，以明確告知用
    路人應依照道路速限標誌行駛等情，業據舉發機關以前開書
    函回覆異議人及現場照片六幀在卷可憑，而異議人聲明異議
    時亦自陳本件警員將測速警告牌之四角用鐵絲綁在道路旁之
    電線桿等語，顯見該路段確有速限之警告標誌，一般駕駛人
    行經該道路應可發現上開警告標誌，已足以促使駕駛人遵守
    速限規定行駛，況一般道路之行車速度，應依速限標誌或標
    線之規定，無標誌或標線者，如有劃設車道線、行車分向線
    或快慢車道分隔線之道路，其行車時速不得超過五○公里，
    此據道路交通安全規則第九十三條第一項第一款規定甚明，
    異議人既領有重型機車之駕駛執照，對此自難諉為不知，茲
    異議人猶於夜間騎乘上開機車以時速七十一公里行駛於上開
    路段，顯已超過該路段規定之最高時速五十公里達二十一公
    里，而違反首揭道路交通管理處罰條例第四十條第一項規定
    甚為明確，縱認異議人所辯本件警員測速時所駕駛之警車未
    開警示燈或所放置活動式警告牌之位置不顯眼等節為真，然
    經由上開道路上所劃設速限五十公里之警告標誌及一般道路
    速限五十公里之道路交通安全規定，異議人亦可清楚瞭解不
    得任意超過規定之最高時速行駛，是異議人自不得以上開事
    項，據為免責之事由。
四、綜上所述，本件異議人確有「限速五十公里，經測速時速七
    十一公里，超過二十一公里，未滿四十公里」之違規行為，
    洵堪認定，異議人所辯尚非足採，原處分機關依據首開道路
    通管理處罰條例及違反道路交通管理事件統一裁罰基準表之
    規定，裁處罰鍰一千四百元，並記違規點數一點，於法並無
    違誤，量罰亦甚妥適，應予維持。本件異議為無理由，應予
    駁回。
據上論斷，應依道路交通管理處罰條例第八十七條第二項、道
路交通案件處理辦法第十九條，裁定如主文。
中　　華　　民　　國　　96　　年　　8  　月　　28　　日
                  交通法庭 法　官  楊 志 雄
以上正本證明與原本無異
如不服本裁定應於送達後5日內向本院提出抗告狀
                           書記官  陳 春 銘
中　　華　　民　　國　　96　　年　　8 　　月　　28　　日
